【裁判字號】    92,交聲,154
【裁判日期】    921202
【裁判案由】    違反道路交通管理處罰條例聲明異議
【裁判全文】
臺灣雲林地方法院交通事件裁定                    九十二年度交聲字第一五四號
    移 送機 關  公路總局雲林監理站
    受處分人即
    異  議  人  益昌交通公司
    法定代理人  顏阿雪
右列受處分人因違反道路交通管理處罰條例案件，對於移
雲監五字第裁７２－Ｄ９Ａ２９０８２４號裁決書之處分，聲明異議，本院裁定如左
：
        主  文
異議駁回。
        理  由
一、聲明異議意旨略以：異議人益昌交通公司所有之車號Ｘ二－四八０號曳引車聯結
    三Ｐ－七六號營業半拖車，於民國九十二年五月十四日行經台三乙線路盛公司前
    時，為警舉發超載違規，惟異議人所有之上開車輛皆合乎標準，經雲林監理站檢
    驗合格後，均未曾變動，然員警在丈量後竟以所載貨物超出車欄板高度為由，以
    超載開立罰單，本車司機鄒與財當時即要求警方於違規通知單上註明本半拖車當
    時長、寬、高以利證明本半拖車當時所載貨物確實沒有超過欄板高度，且已要求
    警方拍照存證。異議人之車輛既已通過監理站檢驗合格，今卻又受罰實屬無理，
    請求撤銷原處分免予處罰。
二、本件異議人所有上述車輛於上述時地，因「載運黃土碎石核重三十五公噸，經配
    磅重四十一˙一五公噸，超重六˙一五公噸」之事由而違反道路交通管理處罰條
    例第二十九條之二第一項、第三項之規定，經警舉發移由移送機關裁處新台幣一
    萬七千元，並記違規紀錄一次等情，有舉發違規通知單、裁決書在卷可參。異議
    人不服申訴，桃園縣政府警察局亦以桃警交字第０９２０００８１０１號函覆稱
    ：本案經舉發員警攔檢時，該車運載超出車欄板，經會同司機過磅，測得總重四
    十一˙一公噸，該車核重三十五公噸，舉發違規並無違誤等語，有該函文在卷可
    稽。
三、按汽車裝載貨物超過核定之總重量、總聯結重量者，處汽車所有人罰鍰，並記汽
    車違規紀錄一次，道路交通管理處罰條例第二十九條之二第一項前段定有明文。
    由法條之文義即可知，汽車裝載貨物是否超重之核定標準是採重量計算之重量法
    無誤。從而，舉發單位認異議人之上述車輛有異而攔檢過磅，並測得實重超過核
    定重量，於法並無不合。異議人對實際重量多寡並不爭執，惟認核算超載之重量
    法尚未實施云云，尚有誤會。其又認車輛規格合乎標準，不可能超重云云，亦僅
    顧及車輛裝載物品之容積大小，而忽略車輛實際裝載物品之內容重量，亦難認有
    理。綜上，本件聲請為無理由，應與駁回。
據上論斷，應依道路交通管理處罰條例第八十七條第二項、道路交通案件處理辦法第
十九條，裁定如主文。
中      華      民      國      九十二      年      十二    月    二    日
                                         臺灣雲林地方法院刑事第五庭
                                             法  官  侯廷昌
右正本證明與原本無異。
如不服本裁定，應於裁定送達後五日內向本院提出抗告狀。
                                             書記官  黃秋萍
中      華      民      國      九十二      年      十二    月    二    日


司法院資訊處製作；財團法人民間司法改革基金會備份。
